【裁判字號】    97,裁,4314
【裁判日期】    970904
【裁判案由】    營業稅罰鍰
【裁判全文】
最  高  行  政  法  院  裁  定
                                      97年度裁字第4314號
上  訴  人  清發廢棄物清理有限公司
代  表  人  甲○○
被 上訴 人  財政部臺灣省中區國稅局
代  表  人  乙○○
上列當事人間營業稅罰鍰事件，上訴人對於中華民國97年6月17
日臺中高等行政法院97年度訴字第43號判決，提起上訴，本院裁
定如下：
    主  文
上訴駁回。
上訴審訴訟費用由上訴人負擔。
    理  由
一、按對於高等行政法院判決之上訴，非以其違背法令為理由，
    不得為之，行政訴訟法第242條定有明文。依同法第243條第
    1項規定，判決不適用法規或適用不當者，為違背法令；而
    判決有同條第2項所列各款情形之一者，為當然違背法令。
    是當事人對於高等行政法院判決上訴，如依行政訴訟法第24
    3條第1項規定，以高等行政法院判決有不適用法規或適用不
    當為理由時，其上訴狀或理由書應有具體之指摘，並揭示該
    法規之條項或其內容；若係成文法以外之法則，應揭示該法
    則之旨趣；倘為司法院解釋或本院之判例，則應揭示該判解
    之字號或其內容。如以行政訴訟法第243條第2項所列各款情
    形為理由時，其上訴狀或理由書，應揭示合於該條項各款之
    事實。上訴狀或理由書如未依此項方法表明，或其所表明者
    與上開法條規定不合時，即難認為已對高等行政法院判決之
    違背法令有具體之指摘，其上訴自難認為合法。
二、本件上訴人對於高等行政法院判決上訴，主張：本件被上訴
    人原處分係以上訴人違章事實為違反加值型及非加值型營業
    稅法（下稱營業稅法）第19條第1項第1款規定，裁處罰鍰。
    又依稅務違章案件裁罰金額或倍數表，違反前述法條規定者
    ，處1倍罰緩。惟被上訴人原處分違反規定處1.5倍罰鍰，上
    訴人就該部分提起行政救濟，嗣於行政救濟程序中，被上訴
    人變更認定以上訴人係取得虛設行號所開立發票為由裁罰，
    違反本院62年判字第298號，行政救濟不得為更不利決定之
    判例。又縱被上訴人於原審始提出合心興業有限公司（下稱
    合心公司）有虛設之嫌，亦不能違反前揭判例規定。況上訴
    人於92年間與合心公司交易時，已查明接洽業務人李建緯及
    黃雅如之身分，並取得其為該公司負責人之胞弟之戶口名簿
    證明及渠等92年度於該公司之薪資扣繳憑單供核，是上訴人
    本案交易過程中對於應注意事項已注意，依行政罰法第7條
    規定，應免予處罰云云。惟查，原審就上訴人之進貨款部分
    以現金，部分以支票支付給合心公司，惟現金無法確定支付
    對象為合心公司，另支票部分亦非由合心公司兌現，亦無法
    確定支付對象為合心公司，上訴人雖有進貨事實，但進貨對
    象非合心公司，而進貨款項及稅款無法證明已支付實際銷貨
    之營業人，除依營業稅法第19條第1項規定補稅外（上訴人
    已繳納），另依營業稅法第51條第5款及財政部97年1月24日
    台財稅字第09704506930號函修正之「稅務違章案件裁罰金
    額或倍數參考表」規定，取得虛設行號所開立之憑證申報扣
    抵，按所漏稅額處3倍之罰鍰，但於裁罰處分核定前已補繳
    稅款及書面或談話筆錄中承認違章事實及承諾繳清罰鍰者，
    處2倍之罰鍰；金額在新台幣（下同）10萬元至20萬元者，
    減輕處罰為處1.5倍之罰鍰。本件上訴人對於取得不實發票
    2,760,200元之事實，已立承諾書承認，並承諾繳清稅額及
    罰鍰，違章事實已堪認定，基於減輕處罰之規定，被上訴人
    依修正後稅務違章案件裁罰金額或倍數參考表規定，按所漏
    稅額138,010元處1.5倍罰鍰207,000元，並無違誤，上訴人
    主張應處1倍罰鍰，尚有誤解等情，業於判決理由內詳為論
    述。又被上訴人所為原處分，原即認定上訴人未依法取得憑
    證，而以非交易對象開立之統一發票作為進項憑證虛報進項
    稅額，復查決定及訴願決定並未變更原處分所為認定而為更
    不利於上訴人之決定，上訴人以本件有違反本院62年判字第
    298號判例一節，核屬無據。是核其上訴理由，係就原審取
    捨證據、認定事實之職權行使，指摘其為不當，並就原審已
    論斷者，泛言未論斷，而非具體表明合於不適用法規、適用
    法規不當、或行政訴訟法第243條第2項所列各款之情形，難
    認對該判決之如何違背法令已有具體之指摘。依首開規定及
    說明，應認其上訴為不合法。
三、據上論結，本件上訴為不合法，依行政訴訟法第249條第1項
    前段、第104條、民事訴訟法第95條、第78條，裁定如主文
    。
中    華    民    國    97    年    9     月    4     日
                    最高行政法院第六庭
                        審判長法官  吳  明  鴻
                              法官  胡  方  新
                              法官  林  茂  權
                              法官  侯  東  昇
                              法官  黃  秋  鴻
以  上  正  本  證  明  與  原  本  無  異
中    華    民    國    97    年    9     月    4     日
                              書記官  郭  育  玎


司法院資訊處製作；財團法人民間司法改革基金會備份。
